【裁判字號】    97,訴,5404
【裁判日期】    980123
【裁判案由】    毒品危害防制條例
【裁判全文】
臺灣板橋地方法院刑事判決              97年度訴字第5404號
公  訴  人  臺灣板橋地方法院檢察署檢察官
被      告  甲○○
上列被告因違反毒品危害防制條例案件，經檢察官提起公訴（97
年度毒偵字第8595號），本院合議庭裁定依簡式審判程序審理，
並判決如下：
    主  文
甲○○施用第一級毒品，累犯，處有期徒刑柒月。扣案海洛因殘
渣袋個均沒收銷燬之；扣案注射針筒肆支、藥鏟壹支，均沒收
之。
    事  實
一、甲○○前因施用第一、二級毒品案件經臺灣板橋地方法院檢
    察署檢察官以91年度毒偵字第722 號起訴並戒治，經本院於
    民國91年7 月11日以91年度毒聲字第2122號裁定令入戒治處
    所施以強制戒治，並於93年1 月9 日因法律修正報結而釋放
    出所，另經本院於91年12月31日以91年度訴字第1837號判決
    分別判處有期徒刑8 月、5 月，應執行有期徒刑1 年，嗣因
    不服上訴至臺灣高等法院，經臺灣高等法院於92年3 月4 日
    以92年度上訴字第315 號判決判處上訴駁回確定，於93年12
    月31日縮刑期滿執行完畢。又因施用毒品案件，經本院於96
    年6 月4 日以96年度訴字第1014號判處有期徒刑1 年2 月，
    嗣經本院於96年8 月1 日以96年度聲減字第3625號裁定減刑
    減為有期徒刑7 月確定，於97年5 月16日縮刑期滿執行完畢
    （於本件構成累犯）。詎甲○○仍不知戒除毒癮，復基於施
    用第一級毒品海洛因之犯意，於97年10月14日某時許，在其
    位於臺北縣泰山鄉○○路○ 段192 巷5 號2 樓之住處內，將
    海洛因攙入注射針筒加水稀釋後，以靜脈注射之方式施打在
    手臂血管內之方式施用第一級毒品海洛因。嗣於97年10月15
    日10時40分許，在臺北縣泰山鄉○○路31巷內，因行跡可疑
    為警攔檢盤查，當場扣得甲○○所有供其施用第一級毒品海
    洛因所用之海洛因殘渣袋3 個、注射針筒4 支、藥鏟1 支等
    物，並經其同意採集尿液送驗，檢驗結果呈鴉片類陽性反應
    ，始查悉上情。
二、案經臺北縣政府警察局新莊分局報告臺灣板橋地方法院檢察
    署檢察官偵查起訴。
    理  由
一、訊據被告甲○○對於上揭犯罪事實均坦承不諱。再被告為警
    方於事實欄所載時地查獲後，採尿送驗結果，其尿液係呈鴉
    片類陽性反應（按施用海洛因經水解後係呈鴉片類陽性反應
    ）等情，此有臺北縣政府警察局新莊分局偵辦毒品、麻醉藥
    品案被移送人姓名及代碼對照表、臺灣檢驗科技股份有限公
    司於97年10月31日出具之報告編號CH/2008/A0463 號濫用藥
    物檢驗報告各1 件附卷可稽（分別見臺灣板橋地方法院檢察
    署97年度毒偵字第8595號偵查卷第29頁、第45頁）。此外，
    復有被告所有供其施用第一級毒品海洛因所用之海洛因殘渣
    袋3 個、注射針筒4 支、藥鏟1 支等物扣案足資佐證。參以
    ，被告前曾因施用第一、二級毒品案件經臺灣板橋地方法院
    檢察署檢察官以91年度毒偵字第722 號起訴並戒治，經本院
    於91年7 月11日以91年度毒聲字第2122號裁定令入戒治處所
    施以強制戒治，並於93年1 月9 日因法律修正報結而釋放出
    所，另經本院於91年12月31日以91年度訴字第1837號判決分
    別判處有期徒刑8 月、5 月，應執行有期徒刑1 年，嗣因不
    服上訴至臺灣高等法院，經臺灣高等法院於92年3 月4 日以
    92年度上訴字第315 號判決判處上訴駁回確定，於93年12月
    31日縮刑期滿執行完畢。又因施用毒品案件，經本院於96年
    6 月4 日以96年度訴字第1014號判處有期徒刑1 年2 月，嗣
    經本院於96年8 月1 日以96年度聲減字第3625號裁定減刑減
    為有期徒刑7 月確定，於97年5 月16日縮刑期滿執行完畢等
    情，此有臺灣高等法院被告前案紀錄表在卷足參。本案事證
    明確，被告犯行堪以認定，應予依法論科。
二、查海洛因係屬於毒品危害防制條例第2 條第2 項第1 款所列
    之第一級毒品，故核被告所為，係犯毒品危害防制條例第10
    條第1 項之施用第一級毒品罪。又被告施用海洛因前後非法
    持有海洛因之低度行為，應為施用之高度行為所吸收，應僅
    論以施用之高度行為。查被告前因施用第一、二級毒品案件
    經臺灣板橋地方法院檢察署檢察官以91年度毒偵字第722 號
    起訴並戒治，經本院於91年7 月11日以91年度毒聲字第2122
    號裁定令入戒治處所施以強制戒治，並於93年1 月9 日因法
    律修正報結而釋放出所，另經本院於91年12月31日以91年度
    訴字第1837號判決分別判處有期徒刑8 月、5 月，應執行有
    期徒刑1 年，嗣因不服上訴至臺灣高等法院，經臺灣高等法
    院於92年3 月4 日以92年度上訴字第315 號判決判處上訴駁
    回確定，於93年12月31日縮刑期滿執行完畢。又因施用毒品
    案件，經本院於96年6 月4 日以96年度訴字第1014號判處有
    期徒刑1 年2 月，嗣經本院於96年8 月1 日以96年度聲減字
    第3625號裁定減刑減為有期徒刑7 月確定，於97年5 月16日
    縮刑期滿執行完畢等情，此有卷附臺灣高等法院被告前案紀
    錄表可稽，其於五年之內，再犯有期徒刑以上之本罪，為累
    犯，應依刑法第47條第1 項之規定加重其刑。爰審酌被告素
    行不佳，有多次施用毒品前科如前，其再度違反禁令，非法
    施用足以導致精神障礙及生命危險之毒品，危害身心甚鉅，
    且施用毒品後可能做出對於他人或社會有危害之衝動行為，
    惟被告犯罪後坦承犯行，態度甚佳，尚有悔意等一切情狀，
    量處被告如主文所示之刑，以資懲儆。
三、扣案海洛因殘渣袋3 個，因海洛因與該等殘渣袋無從析離，
    就該等海洛因殘渣袋3 個，亦依毒品危害防制條例第18條第
    1 項前段之規定，宣告沒收銷燬之。另扣案之注射針筒4 支
    、藥鏟1 支等物，均係被告所有供其施用毒品海洛因所用之
    物，均據被告供承在卷，上開物品，均應依刑法第38條第1
    項第2 款、第3 項之規定，宣告沒收之。
四、末按「除被告所犯為死刑、無期徒刑、最輕本刑為三年以上
    有期徒刑之罪或高等法院管轄第一審案件者外，於前條第一
    項程序進行中，被告先就被訴事實為有罪之陳述時，審判長
    得告知被告簡式審判程序之旨，並聽取當事人、代理人、辯
    護人及輔佐人之意見後，裁定進行簡式審判程序。」刑事訴
    訟法第273 條之1 第1 項定有明文。查本件被告所犯上開施
    用毒品之罪，非最輕本刑為三年以上有期徒刑之罪，且被告
    於本院98年1 月16日準備程序進行中，復就被訴之事實為有
    罪之陳述，經告知被告簡式審判程序之旨，被告及公訴人對
    於本件改依簡式審判程序審理亦均表示無意見，本院即依前
    揭刑事訴訟法規定，裁定本件進行簡式審判程序，末此敘明
    。
據上論斷，應依刑事訴訟法第299 條第1 項前段、第273 條之1
第1 項，毒品危害防制條例第10條第1 項、第18條第1 項前段，
刑法第11條、第47條第1 項、第38條第1 項第2 款、第3 項，判
決如主文。
本案經檢察官藍海凝到庭執行職務。
中    華    民    國    98    年     1    月    23    日
                  刑事第十七庭    法  官  許必奇
以上正本證明與原本無異。
如不服本判決，應於判決送達後10日內，向本院提出上訴狀。
                                  書記官  金和國
中    華    民    國    98    年     1    月    23    日
附錄：
毒品危害防制條例第10條第1 項：
施用第一級毒品者，處 6 月以上 5 年以下有期徒刑。


司法院資訊處製作；財團法人民間司法改革基金會備份。
